Minutes et répertoires du notaire Onésime TRIBOULET, 9 février 1828 - 14 septembre 1847 (étude XL)
Archives nationales
- Répertoire(s) de Onésime TRIBOULET, 9 juillet 1827 - 21 septembre 1852; MC/RE/XL/5 - MC/RE/XL/8
  - Répertoire. 1827, 9 juillet - 1832, 7 juillet, 9 juillet 1827 - 7 juillet 1832; MC/RE/XL/5
    - Inventaire après décès: Lemort, Jean-Bernard. Passy, Grande rue, n° 60, 22 juin 1831
      inventaire après décès; Passy (ancienne commune); Passy (rue de); Lemort, Jean-Bernard
    - Inventaire après décès: Delarouzee, Marie-Florence-Scholastique; Guede, Alexandre (épouse). Passy, Eglise (rue de l'), n° 31, 1er août 1831
      inventaire après décès; Passy (ancienne commune); Eglise (rue de l'); Delarouzee, Marie-Florence-Scholastique; Guede, Alexandre
    - Inventaire après décès: Thibert, Aimée; Fontaine, Jean-Baptiste (veuve). Rentier. Passy, Eglise (rue de l'), n° 16, 11 août 1831
      inventaire après décès; Passy (ancienne commune); Eglise (rue de l'); Thibert, Aimée; Fontaine, Jean-Baptiste
    - Inventaire après décès: Descoins, Elisabeth-Françoise; Barbier, Michel-François (épouse). Menuisier. Passy, Grande rue, n° 4, 21 septembre 1831
      inventaire après décès; Passy (ancienne commune); Passy (rue de); Descoins, Elisabeth-Françoise; Barbier, Michel-François; menuisier
    - Inventaire après décès: Totain, François-Auguste. Vins (marchand de). Passy, Etoile (pelouse ou barrière de l'), 29 septembre 1831
      inventaire après décès; Etoile (barrière de l'); Passy (ancienne commune); Totain, François-Auguste; commerçant
    - Inventaire après décès: Garnier, Jean-Sigismond-Joseph. Chef de bureau de la préfecture de la Seine. Passy, Eglise (rue de l'), n° 15, 28 octobre 1831
      inventaire après décès; Eglise (rue de l'); Passy (ancienne commune); Garnier, Jean-Sigismond-Joseph
    - Inventaire après décès: Farcy, Isidore-Célestin. Mouton (marchand de). Passy, Neuve-de-l'Eglise (rue), 2 novembre 1831
      inventaire après décès; Neuve-de-l'Eglise (rue); Passy (ancienne commune); Farcy, Isidore-Célestin; commerçant
    - Inventaire après décès: Bernard, Louis-Denis. Peintre vitrier. Passy, Eglise (rue de l'), n° 2, 9 décembre 1831
      15 avril 1829, vente par Louis-Denis Bernard à Passy, rue de l'Eglise, n° 8, à Marie-Adélaïde Mansel son épouse des matériaux d'un petit bâtiment au Ranelagh, enceinte du Bois de Boulogne, construit sur un terrain appartenant au Domaine de la Couronne, RE/XLV/14
      inventaire après décès; acte de vente; Boulogne (bois de); Eglise (rue de l'); Ranelagh (rue du); Passy (ancienne commune); Bernard, Louis-Denis; Mansel, Marie-Adélaïde; peintre; vitrier
    - Inventaire après décès: Maitrejean, Louise-Edmée-Sophie; Thomas, Pierre-Nicolas (épouse). Tabac (débitant de). Passy (quai de), n° 10, 17 décembre 1831
      inventaire après décès; Passy (quai de); Maitrejean, Louise-Edmée-Sophie; Thomas, Pierre-Nicolas; commerçant
    - Inventaire après décès: Gaudefroy, Charlotte-Adélaïde; Henry, Germain (veuve). Pâtissier. Passy, Grande rue, n° 39, 22 décembre 1831
      inventaire après décès; Passy (ancienne commune); Passy (rue de); Gaudefroy, Charlotte-Adélaïde; Henry, Germain; pâtissier
    - Inventaire après décès: Pre, Jean-Jacques. Restaurateur. Passy, avenue de Neuilly, n° 59, 29 décembre 1831
      inventaire après décès; Boulogne (avenue de); Passy (ancienne commune); Pre, Jean-Jacques; restaurateur
    - Inventaire après décès: Fournier, Cytaron-Marie; Amavet, Jean-Blaise (veuve). Nourrisseuse d'annesses. Passy, Carrières (cul-de-sac des), 14 avril 1832
      inventaire après décès; Passy (ancienne commune); Fournier, Cytaron-Marie; Amavet, Jean-Blaise
    - Inventaire après décès: Dubroca, Jean. Rentier. Passy, Grande rue, n° 10, 19 avril 1832
      inventaire après décès; Passy (ancienne commune); Passy (rue de); Dubroca, Jean
    - Inventaire après décès: Solivot, Marie-Nicole; Leroy, Nicolas (veuve). Passy, Moulin-de-la-Tour (rue du), n° 5, 24 avril 1832
      inventaire après décès; Moulin-de-la-Tour (rue du); Passy (ancienne commune); Solivot, Marie-Nicole; Leroy, Nicolas
    - Inventaire après décès: Blery, Etienne-Rose. Bois (marchand de). Passy, 5 mai 1832
      inventaire après décès; Passy (ancienne commune); Blery, Etienne-Rose; négociant
    - Inventaire après décès: Roche dite Laroche, Anne; Thomas, Joseph-Jean-Marie (épouse). Employé de l'octroi. Saint-Merri (rue), n° 7, 7 mai 1832
      inventaire après décès; Saint-Merri (rue); Roche, Anne; Laroche, Anne; Thomas, Joseph-Jean-Marie
    - Inventaire après décès: Gauthier, Geneviève-Elisabeth; Mainsant, Jean-Baptiste (veuve). Négociant. Passy, 7 mai 1832
      inventaire après décès; Passy (ancienne commune); Gauthier, Geneviève-Elisabeth; Mainsant, Jean-Baptiste; négociant
    - Inventaire après décès: Mainsant, Jean-Baptiste. Négociant. Passy, 7 mai 1832
      inventaire après décès; Passy (ancienne commune); Mainsant, Jean-Baptiste; négociant
    - Inventaire après décès: Quiney, Ferdinand. Jardinier. Passy, 16 mai 1832
      inventaire après décès; Passy (ancienne commune); Quiney, Ferdinand; jardinier
    - Inventaire après décès: Poulailler, Zéphir. Maçon. Passy, Vineuse (rue), 18 mai 1832
      inventaire après décès; Vineuse (rue); Passy (ancienne commune); Poulailler, Zéphir; maçon
    - Inventaire après décès: Loison, Pierre. Charpentier. Passy, Neuve-des-Bonshommes (route), n° 5, 25 mai 1832
      et de Marie GENDREAU son épouse.
      inventaire après décès; Neuve-des-Bons-Hommes (rue); Passy (ancienne commune); Loison, Pierre; charpentier
    - Inventaire après décès: Taillebocq, Etienne-Nicolas. Rentier. Passy, Eglise (rue de l'), n° 18, 26 mai 1832
      inventaire après décès; Passy (ancienne commune); Eglise (rue de l'); Taillebocq, Etienne-Nicolas
    - Inventaire après décès: Bourget, Anne-Urbain. Notaire (ancien). Passy, 13 juin 1832
      inventaire après décès; Passy (ancienne commune); Bourget, Anne-Urbain; notaire
    - Inventaire après décès: Louvet, Catherine; Pitard, François (veuve). Passy, Grande rue, n° 67, 20 juin 1832
      inventaire après décès; Passy (ancienne commune); Passy (rue de); Louvet, Catherine; Pitard, François
    - Inventaire après décès: Lemarchand, Marie; Hervé, Marie-Denis (épouse). Fontainier. Passy, Vineuse (rue), n° 1 bis, 21 juin 1832
      inventaire après décès; Vineuse (rue); Passy (ancienne commune); Lemarchand, Marie; Hervé, Marie-Denis; plombier
    - Inventaire après décès: Villers, Marie-Françoise; Malvost, Charles (épouse). Rentier. Passy, Basse (rue), n° 42, 9 juillet 1832
      inventaire après décès; Basse (rue); Passy (ancienne commune); Villers, Marie-Françoise; Malvost, Charles
    - Inventaire après décès: Bouvier, Euphrosine-Josèphe; Gorre, Louis-Joseph (veuve). Rentière. Passy, 12 juillet 1832
      inventaire après décès; Passy (ancienne commune); Bouvier, Euphrosine-Josèphe; Gorre, Louis-Joseph
    - Inventaire après décès: Leturc, Marie-Josèphe. Femme de confiance. Passy, Vineuse (rue), n° 2, 16 juillet 1832
      inventaire après décès; Vineuse (rue); Passy (ancienne commune); Leturc, Marie-Josèphe
  - Répertoire. 1832, 20 juillet - 1839, 18 novembre, 20 juillet 1832 - 18 novembre 1839; MC/RE/XL/6
    - Inventaire après décès: Clabeq, Ursule-Adélaïde. Femme de confiance. Passy, Basse (rue), n° 15 bis, 25 juillet 1832
      inventaire après décès; Basse (rue); Passy (ancienne commune); Clabeq, Ursule-Adélaïde
    - Inventaire après décès: Tillier, Etienne. Blanchisseur. Passy, Roc (rue du), n° 1, 30 juillet 1832
      inventaire après décès; Passy (ancienne commune); Roc (rue du); Tillier, Etienne; teinturier blanchisseur
    - Inventaire après décès: Legrand, Julienne; Gehier, Pierre-Denis-Alexandre (épouse). Vins, traiteur (marchand de). Passy, Montagne (rue de la), 1er août 1832
      inventaire après décès; Montagne (rue de la); Passy (ancienne commune); Legrand, Julienne; Gehier, Pierre-Denis-Alexandre; commerçant
    - Inventaire après décès: Bretille, André. Point-du-Jour (rue du), Auteuil, 4 août 1832
      inventaire après décès; Auteuil (ancienne commune); Point-du-Jour (rue du); Bretille, André
    - Inventaire après décès: Augard, Anne; Leplenois, Alexandre (épouse). Raffineur (ouvrier). Passy (quai de), 6 août 1832
      inventaire après décès; Passy (quai de); Augard, Anne; Leplenois, Alexandre
    - Inventaire après décès: Toussin, Marie. Logeuse. Passy, Grande rue, n° 27, 6 août 1832
      inventaire après décès; Passy (ancienne commune); Passy (rue de); Toussin, Marie
    - Inventaire après décès: Canteleu, Rose-Désirée; Turbourg, Jean-Baptiste (épouse). Tonnelier. Passy (quai de), n° 18, 9 août 1832
      inventaire après décès; Passy (quai de); Canteleu, Rose-Désirée; Turbourg, Jean-Baptiste; tonnelier
    - Inventaire après décès: Courteville, Marie-Anne; Boudreaux, Jean-Nicolas (épouse). Passy, Grande rue, n° 54, 11 août 1832
      inventaire après décès; Passy (ancienne commune); Passy (rue de); Courteville, Marie-Anne; Boudreaux, Jean-Nicolas
    - Inventaire après décès: Duval, Jean-Baptiste. Colonel de Saint-Domingue (ancien). Passy, 13 août 1832
      inventaire après décès; Passy (ancienne commune); Duval, Jean-Baptiste
    - Inventaire après décès: Bourdelet, Marie-Louise; Devillie, Louis-François (épouse). Serrurier. Passy, 13 août 1832
      inventaire après décès; Passy (ancienne commune); Bourdelet, Marie-Louise; Devillie, Louis-François; serrurier
    - Inventaire après décès: Greminy, Henriette; Coade, Achille-Pierre (épouse). Vins (marchand de). Passy, Grande rue, 16 août 1832
      inventaire après décès; Passy (ancienne commune); Passy (rue de); Greminy, Henriette; Coade, Achille-Pierre; commerçant
    - Inventaire après décès: Lottin, Eugène. Commissionnaire de roulage (ancien). Passy, Franklin (rue), n° 10, 18 août 1832
      inventaire après décès; Benjamin-Franklin (rue); Passy (ancienne commune); Lottin, Eugène
    - Inventaire après décès: Maitrejean, Louis. Boucher (marchand). Passy, Montagne (rue de la), n° 23, 23 août 1832
      inventaire après décès; Montagne (rue de la); Passy (ancienne commune); Maitrejean, Louis; boucher
    - Inventaire après décès: Malvost, Charles. Rentier. Passy, Roc (rue du), n° 1, 29 août 1832
      inventaire après décès; Passy (ancienne commune); Roc (rue du); Malvost, Charles
    - Inventaire après décès: Housel, Pierre-Frédéric. Employé au trésor. Passy, 18 septembre 1832
      inventaire après décès; Passy (ancienne commune); Housel, Pierre-Frédéric; fonctionnaire
    - Inventaire après décès: Vassal, Jean. Cultivateur. Passy, Longchamp (boulevard de), n° 3, décédé le 13 septembre 1832., 20 septembre 1832
      inventaire après décès; Longchamp (boulevard de); Passy (ancienne commune); Vassal, Jean; agriculteur
    - Inventaire après décès: Berange, Louise-Madeleine; Colas, Louis-Marie (épouse). Blanchisseur. Boulogne (Hauts-de-Seine), rue Billancourt, 28 septembre 1832
      inventaire après décès; Boulogne-Billancourt (Hauts-de-Seine); Berange, Louise-Madeleine; Colas, Louis-Marie; teinturier blanchisseur
    - Inventaire après décès: Devillier, Clotilde; Coin, Jean-Marie (épouse). Journalier. Passy, Eglise (rue de l'), n° 2, 16 octobre 1832
      inventaire après décès; Eglise (rue de l'); Passy (ancienne commune); Devillier, Clotilde; Coin, Jean-Marie; journalier
    - Inventaire après décès: Dupin, Jeanne-Michelle; Carriere, Jean-Blaise (épouse), 17 octobre 1832
      Jean Blaise Carrière, absent ou décédé.
      inventaire après décès; Dupin, Jeanne-Michelle; Carriere, Jean-Blaise
    - Inventaire après décès: Duval, Marie-Louise; Noblet, Jean-Charles (épouse). Jardinier. Auteuil, 27 octobre 1832
      inventaire après décès; Auteuil (ancienne commune); Duval, Marie-Louise; Noblet, Jean-Charles; jardinier
    - Inventaire après décès: Esclangon, Charles-François-Hippolyte. Employé. Passy, Eglise (rue de l'), 2 novembre 1832
      inventaire après décès; Passy (ancienne commune); Eglise (rue de l'); Esclangon, Charles-François-Hippolyte
    - Inventaire après décès: Henry, Adélaïde. Cuisinière. Passy, Franklin (rue), n° 10, 10 novembre 1832
      inventaire après décès; Benjamin-Franklin (rue); Passy (ancienne commune); Henry, Adélaïde; cuisinier
    - Inventaire après décès: Leroy, Pierre-François. Rentier. Passy, 8 décembre 1832
      inventaire après décès; Passy (ancienne commune); Leroy, Pierre-François
    - Inventaire après décès: Lambert, Pierrette; Wernert, François-Jacques (épouse); Moniot-Honoré (veuve). Jaugeur mesureur de l'octroi de Paris. Bons-Hommes (montée des), barrière, 29 janvier 1833
      inventaire après décès; Passy (ancienne commune); Lambert, Pierrette; Wernert, François-Jacques; Moniot-Honoré; fonctionnaire
    - Inventaire après décès: Thuillier, Adélaïde-Simone; Barot, Frédéric (épouse). Charpentier (maître). Passy, Montagne (rue de la), n° 20, 18 février 1833
      inventaire après décès; Montagne (rue de la); Passy (ancienne commune); Thuillier, Adélaïde-Simone; Barot, Frédéric; charpentier
    - Inventaire après décès: Lurin, Marie-Barbe. Propriétaire. Passy, Grande rue, n° 2, 9 avril 1833
      inventaire après décès; Passy (ancienne commune); Passy (rue de); Lurin, Marie-Barbe
    - Inventaire après décès: Fayel, Marie-Julie; Camberand, Pierre-Anbroise (veuve). Rentière. Passy, Neuve-de-l'Eglise (rue), n° 5, 15 avril 1833
      inventaire après décès; Neuve-de-l'Eglise (rue); Passy (ancienne commune); Fayel, Marie-Julie; Camberand, Pierre-Anbroise
    - Inventaire après décès: Fabre, Edmée; Renaut, Charles-Etienne-Joseph (épouse). Passy, Tour (rue de la), n° 22, 17 avril 1833
      inventaire après décès; Tour (rue de la); Passy (ancienne commune); Fabre, Edmée; Renaut, Charles-Etienne-Joseph
    - Inventaire après décès: Gendron, Agathe; Leseur, Hubert-Edme-R. (épouse). Maçon. Passy, Basse (rue), n° 42, 9 juin 1833
      inventaire après décès; Basse (rue); Passy (ancienne commune); Gendron, Agathe; Leseur, Hubert-Edme-R.; maçon
    - Inventaire après décès: Gelin, François. Déchargeur. Point-du-Jour (rue du), Auteuil, 22 juillet 1833
      inventaire après décès; Auteuil (ancienne commune); Point-du-Jour (rue du); Gelin, François; magasinier
    - Inventaire après décès: Saliet, Catherine; Toupet, François-Benjamin (veuve). Longchamp (rue de), n° 18, 26 juillet 1833
      inventaire après décès; Longchamp (rue de); Saliet, Catherine; Toupet, François-Benjamin
    - Inventaire après décès: Vervier, Jeanne-Benoîte-Julie; Cavaillon, Florentin-Joseph de (épouse). Propriétaire. Passy, Moulin-de-la-Tour (rue du), n° 6, 17 septembre 1833
      inventaire après décès; Moulin-de-la-Tour (rue du); Passy (ancienne commune); Vervier, Jeanne-Benoîte-Julie; Cavaillon, Florentin-Joseph de
    - Inventaire après décès: Leclaire, Renée; Carrat, Bernard (veuve). Rentière. Passy, Grande rue, n° 39, 4 octobre 1833
      inventaire après décès; Passy (ancienne commune); Passy (rue de); Leclaire, Renée; Carrat, Bernard
    - Inventaire après décès: Deveze, Pierre. Rentier. Passy, Vineuse (rue), n° 3, 17 octobre 1833
      inventaire après décès; Vineuse (rue); Passy (ancienne commune); Deveze, Pierre
    - Inventaire après décès: Houel, Claude. Propriétaire. Passy, Neuve-des-Bonshommes (rue), n° 7, 30 octobre 1833
      inventaire après décès; Neuve-des-Bons-Hommes (rue); Passy (ancienne commune); Houel, Claude
    - Inventaire après décès: Lamagdelaine, Elisabeth de. Rentière. Passy, Basse (rue), n° 13, 15 janvier 1834
      inventaire après décès; Basse (rue); Passy (ancienne commune); Lamagdelaine, Elisabeth de
    - Inventaire après décès: Lefranc, François-Philibert. Passy, Grande rue, n° 4, 21 février 1834
      inventaire après décès; Passy (ancienne commune); Passy (rue de); Lefranc, François-Philibert
    - Inventaire après décès: Macra, Jean-Marie-Claude. Passy, Grande rue, n° 11, 28 février 1834
      inventaire après décès; Passy (ancienne commune); Passy (rue de); Macra, Jean-Marie-Claude
    - Inventaire après décès: Valee, Félicité; Daty, Louis-René-Toussaint (épouse). Peintre en bâtiments. Passy, 3 mai 1834
      inventaire après décès; Passy (ancienne commune); Valee, Félicité; Daty, Louis-René-Toussaint; peintre; peintre en bâtiment
    - Inventaire après décès: Dumouchel, Christine-Clotilde; Daty, Louis-René-Toussaint (épouse). Peintre en bâtiments. Passy, 3 mai 1834
      inventaire après décès; Passy (ancienne commune); Dumouchel, Christine-Clotilde; Daty, Louis-René-Toussaint; peintre; peintre en bâtiment
    - Inventaire après décès: Remy, Pierre-Antoine. Longchamp (rue de), n° 9, 11 mai 1834
      inventaire après décès; Longchamp (rue de); Remy, Pierre-Antoine
    - Inventaire après décès: Retif, Geneviève; Coquet, Laurent (épouse). Fruitier (marchand). Passy, Eglise (rue de l'), n° 31, 20 mai 1834
      inventaire après décès; Passy (ancienne commune); Eglise (rue de l'); Retif, Geneviève; Coquet, Laurent; commerçant
    - Inventaire après décès: Jonot, Etienne denis. Nourrisseur. Passy, Carrières (cul-de-sac des), n° 4, 2 septembre 1834
      inventaire après décès; Passy (ancienne commune); Jonot, Etienne denis; ouvrier agricole
    - Inventaire après décès: Petit, Jean-Baptiste. Passy, 10 octobre 1834
      inventaire après décès; Passy (ancienne commune); Petit, Jean-Baptiste
    - Inventaire après décès: Cera-Ekermans, Louise-Gudule; Binay, Alexandre-Jean (épouse). Secrétaire de mairie de Passy. Passy, Franklin (rue), n° 10, 5 février 1835
      inventaire après décès; Benjamin-Franklin (rue); Passy (ancienne commune); Cera-Ekermans, Louise-Gudule; Binay, Alexandre-Jean; secrétaire; fonctionnaire
    - Inventaire après décès: Ekermans, Gudula; Cera-Ekermans, Joseph (épouse). Passy, Franklin (rue), n° 10, 7 février 1835
      inventaire après décès; Benjamin-Franklin (rue); Passy (ancienne commune); Ekermans, Gudula; Cera-Ekermans, Joseph
    - Inventaire après décès: Landry, Benoîte; Rannequin, François-Charles (veuve). Passy, Grande rue, n° 76, 28 février 1835
      inventaire après décès; Passy (ancienne commune); Passy (rue de); Landry, Benoîte; Rannequin, François-Charles
    - Inventaire après décès: Naude, Madeleine-Félicité. Rentière. Passy, 8 avril 1835
      inventaire après décès; Passy (ancienne commune); Naude, Madeleine-Félicité
    - Inventaire après décès: Tardy, Nicolas. Rentier. Passy, Eglise (rue de l'), n° 16, 28 avril 1835
      inventaire après décès; Passy (ancienne commune); Eglise (rue de l'); Tardy, Nicolas
    - Inventaire après décès: Pouchelin, Anne; Leconte, Thomas-Romain (veuve). Passy, 26 mai 1835
      inventaire après décès; Passy (ancienne commune); Pouchelin, Anne; Leconte, Thomas-Romain
    - Inventaire après décès: Husson, Pierre. Chef division bureau ministères/Pensionné. Passy, Vineuse (rue), n° 2, 1er juillet 1835
      inventaire après décès; Vineuse (rue); Passy (ancienne commune); Husson, Pierre
    - Inventaire après décès: Picher, Aimée-Françoise; Corbin, François (épouse). Volaille (marchand de). Passy, Grande rue, n° 40, 20 juillet 1835
      inventaire après décès; Passy (ancienne commune); Passy (rue de); Picher, Aimée-Françoise; Corbin, François; volailler
    - Inventaire après décès: Robin, Jacques. Passy, Tour (rue de la), n° 28, 1er août 1835
      inventaire après décès; Tour (rue de la); Passy (ancienne commune); Robin, Jacques
    - Inventaire après décès: Chatin, Geneviève-Elisabeth; Darras, Pierre (épouse). Propriétaire. Passy, avenue de Boulogne, n° 19, 12 août 1835
      inventaire après décès; Neuilly (avenue de); Passy (ancienne commune); Chatin, Geneviève-Elisabeth; Darras, Pierre
    - Inventaire après décès: Soisson, Françoise; Sergent, Jean-Baptiste (veuve), 28 août 1835
      inventaire après décès; Soisson, Françoise; Sergent, Jean-Baptiste
    - Inventaire après décès: Pelletier, Nicolas. Passy, Etoile (pelouse de l'), n° 47, 11 novembre 1835
      inventaire après décès; Etoile (barrière de l'); Passy (ancienne commune); Pelletier, Nicolas
    - Inventaire après décès: Hardy, Marie-Françoise; Fouant, Jean-Baptiste (épouse). Menuisier. Chaillot (rue de), n° 18, 7 janvier 1836
      inventaire après décès; Chaillot (rue de); Hardy, Marie-Françoise; Fouant, Jean-Baptiste; menuisier
    - Inventaire après décès: Gadibois, Jean-Baptiste. Épicier. Passy, Grande rue, n° 69, 4 février 1836
      inventaire après décès; Passy (ancienne commune); Passy (rue de); Gadibois, Jean-Baptiste; commerçant
    - Inventaire après décès: Schmitz, Philippe-Alexandre. Rentier. Cherche-Midi (rue du), n° 80, 15 février 1836
      inventaire après décès; Cherche-Midi (rue du); Schmitz, Philippe-Alexandre
    - Inventaire après décès: Touquet, Jean-Baptiste-Pierre-Louis. Colonel d'infanterie retraité/Légion d'honneur. Passy, Saint-Cloud (avenue de), n° 19, 18 février 1836
      inventaire après décès; Saint-Cloud (avenue de); Passy (ancienne commune); Touquet, Jean-Baptiste-Pierre-Louis; officier (armée)
    - Inventaire après décès: Ollivier, Henri. Blanchisseur. Billancourt (rue de), Point-du-Jour (rue du), Auteuil, 26 février 1836
      inventaire après décès; Auteuil (ancienne commune); Billancourt (rue de); Ollivier, Henri; teinturier blanchisseur
    - Inventaire après décès: Dezert, Marguerite-Félicité; Tallard, Charles-Edme-Nicolas (épouse). Jardinier. Longchamp (rue de), n° 29, 27 février 1836
      inventaire après décès; Longchamp (rue de); Dezert, Marguerite-Félicité; Tallard, Charles-Edme-Nicolas; jardinier
    - Société pour la fabrication de Noir, DEROSME et CAIL., 4 mars 1836
      acte de société; Derosme; Cail
    - Inventaire après décès: Lambert, Jean-Pierre. Employé aux bassins de la Pompe-à-Feu de Chaillot. Pompe-à-Feu (passage de la), Chaillot, bassins, 8 mars 1836
      inventaire après décès; Pompe-à-Feu (passage de la); Lambert, Jean-Pierre
    - Inventaire après décès: Clerc, Julie; Chartier, François (veuve). Passy, Grande rue, n° 49, 15 novembre 1836
      inventaire après décès; Passy (ancienne commune); Passy (rue de); Clerc, Julie; Chartier, François
    - Inventaire après décès: Quillet, Pierre-Nicolas. Passy, Eglise (rue de l'), n° 16, 20 janvier 1837
      inventaire après décès; Passy (ancienne commune); Eglise (rue de l'); Quillet, Pierre-Nicolas
    - Inventaire après décès: Gravier, Marie-Fidèle-Antoine-Hilarion. Rentier. Coquenard (rue), n° 16, 2 février 1837
      inventaire après décès; Coquenard (rue); Gravier, Marie-Fidèle-Antoine-Hilarion
    - Inventaire après décès: Collau, Jacques-Joseph. Passy, Grande rue, n° 41, 13 mars 1837
      inventaire après décès; Passy (ancienne commune); Passy (rue de); Collau, Jacques-Joseph
    - Inventaire après décès: Saint-Lecque, Marguerite-Joachime; Coquet, François-Narcisse (épouse). Ferblantier. Passy, Grande rue, n° 19, 13 mars 1837
      inventaire après décès; Passy (ancienne commune); Passy (rue de); Saint-Lecque, Marguerite-Joachime; Coquet, François-Narcisse; forgeron
    - Inventaire après décès: Boizard, Julie-Marguerite; Martin, Jean (épouse). Propriétaire. Passy, Grande rue, n° 41, 15 mars 1837
      inventaire après décès; Passy (ancienne commune); Passy (rue de); Boizard, Julie-Marguerite; Martin, Jean
    - Inventaire après décès: Chouzioux, Anne. Passy, Grande rue, n° 63, 27 mars 1837
      inventaire après décès; Passy (ancienne commune); Passy (rue de); Chouzioux, Anne
    - Inventaire après décès: Boireau, Madeleine; Lavignac, Jean (veuve). Rentière. Passy, Grande rue, n° 47, 29 mars 1837
      inventaire après décès; Passy (ancienne commune); Passy (rue de); Boireau, Madeleine; Lavignac, Jean
    - Inventaire après décès: Cordier de Pernay, Jean-Frédéric-Emile. Rentier. Passy, Grande rue, n° 64, 17 avril 1837
      inventaire après décès; Passy (ancienne commune); Passy (rue de); Cordier de Pernay, Jean-Frédéric-Emile
    - Inventaire après décès: Mignot, Philippe. Voiturier. Longchamp (rue de), n° 17, 28 avril 1837